---
title: "Ejercicio Workshop 3 - 27/03/2020"
output:
  html_document:
    df_print: paged
---

Levanto DataSets

```{r}
setwd('C:/Users/user/Documents/doc matias/WorkshopEANT')
```


```{r}
DS_entrenamiento <- read.csv(file = 'dataset_entrenamiento.csv', sep = ",", header = T, encoding = 'UTF-8')
DS_test <- read.csv(file = 'dataset_Test.csv', sep = ",", header = T, encoding = 'UTF-8')

#Análisis de los datos
summary(DS_entrenamiento)

```
Modifico outliers

```{r}
quantile(DS_entrenamiento$ambientes, probs = c(seq(0, 1, 0.005)), na.rm = T)

DS_entrenamiento$ambientes3 = ifelse (DS_entrenamiento$ambientes >=8, quantile(DS_entrenamiento$ambientes, probs = c(0,995), na.rm = T), DS_entrenamiento$ambientes)


DS_entrenamiento$ambientes2 = ifelse (DS_entrenamiento$ambientes >8, 8, DS_entrenamiento$ambientes)
DS_entrenamiento$habitaciones2 = ifelse (DS_entrenamiento$habitaciones >7, 7, DS_entrenamiento$habitaciones)
DS_entrenamiento$banos2 = ifelse (DS_entrenamiento$banos >5, 5, DS_entrenamiento$banos)

quantile(DS_entrenamiento$superficie, probs = c(seq(0, 1, 0.01)), na.rm = T)

DS_entrenamiento2 <- subset(DS_entrenamiento, superficie >= 20)


mean(DS_entrenamiento2$superficie[DS_entrenamiento2$ambientes == 7 & DS_entrenamiento2$superficie > 50] )


                                     
```
   
DS_entrenamiento2$superficie2 <- ifelse(DS_entrenamiento2$superficie == 20 & DS_entrenamiento2$ambientes2 == 7, mean(DS_entrenamiento2$superficie[DS_entrenamiento2$ambientes == 7 & DS_entrenamiento2$superficie > 50]), DS_entrenamiento2$superficie )

                                        
                                        ifelse(DS_entrenamiento2$superficie == 20 & DS_entrenamiento2$ambiente2 == 6,
                                               mean(DS_entrenamiento2$superficie[DS_entrenamiento2$ambientes == 6]), 
                                               ifelse(DS_entrenamiento2$superficie == 20 & DS_entrenamiento2$ambiente2 == 5,
                                               mean(DS_entrenamiento2$superficie[DS_entrenamiento2$ambientes == 5]), 
                                               ifelse(DS_entrenamiento2$superficie == 20 & DS_entrenamiento2$ambiente2 == 4,
                                               mean(DS_entrenamiento2$superficie[DS_entrenamiento2$ambientes == 4]), 
                                               ifelse(DS_entrenamiento2$superficie == 20 & DS_entrenamiento2$ambiente2 == 3,
                                               mean(DS_entrenamiento2$superficie[DS_entrenamiento2$ambientes == 3]), 
                                               DS_entrenamiento2$superficie )))))
                                               
```{r}
medianasup <- aggregate(superficie ~ ambientes2, data = DS_entrenamiento2, FUN = 'median' )

medianasup

DS_entrenamiento2$superficie2 <- ifelse(DS_entrenamiento2$superficie == 20 & DS_entrenamiento2$ambientes2 == 7, medianasup[7,2], DS_entrenamiento2$superficie)
DS_entrenamiento2$superficie2 <- ifelse(DS_entrenamiento2$superficie == 20 & DS_entrenamiento2$ambientes2 == 5, medianasup[5,2], DS_entrenamiento2$superficie2)
DS_entrenamiento2$superficie2 <- ifelse(DS_entrenamiento2$superficie == 20 & DS_entrenamiento2$ambientes2 == 4, medianasup[4,2], DS_entrenamiento2$superficie2)
DS_entrenamiento2$superficie2 <- ifelse(DS_entrenamiento2$superficie == 20 & DS_entrenamiento2$ambientes2 == 3, medianasup[3,2], DS_entrenamiento2$superficie2)

summary(DS_entrenamiento2)

quantile(DS_entrenamiento2$superficie, probs = c(seq(0, 1, 0.01)), na.rm = T)


DS_entrenamiento2$metro_cuadrado <- DS_entrenamiento2$precio_dolares / DS_entrenamiento2$superficie2
Promedio_Barrio = aggregate(metro_cuadrado~barrio, DS_entrenamiento2,FUN = "mean")
Promedio_Barrio = Promedio_Barrio[order(-Promedio_Barrio$metro_cuadrado),]
Promedio_Barrio
DS_entrenamiento2$Barrio_Premium = ifelse(DS_entrenamiento2$barrio %in% c(head(Promedio_Barrio$barrio,14)),1,0)

table(DS_entrenamiento2$barrio,DS_entrenamiento2$Barrio_Premium)

DS_entrenamiento3 <- subset(DS_entrenamiento2, precio_dolares < 3500000)

DS_entrenamiento3$barrio <- NULL
DS_entrenamiento3$barrio_entero <- NULL
DS_entrenamiento3$ambientes <- NULL
DS_entrenamiento3$habitaciones <- NULL
DS_entrenamiento3$superficie <- NULL
DS_entrenamiento3$banos <- NULL

DS_entrenamiento4 <- subset(select = DS_entrenamiento3[,!DS_entrenamiento3$extra])


DS_entrenamiento4 <- subset(DS_entrenamiento3, select = -c(extra))




```

Entrenar el modelo


```{r}


fmla <- precio_dolares ~ habitaciones2 + ambientes2
reg <- lm(precio_dolares ~ ., data = DS_entrenamiento4)
summary(reg)


reg2 <- lm(precio_dolares ~ latitud + longitud + tipo + indice_espacios_verdes + lineas_bus_cerca + ambientes2 + banos2 + superficie2, data = DS_entrenamiento4)
summary(reg2)




base_train$test = grepl("SUM", base_train$extra)
```

Modificar outliers de DF_test

```{r}
summary(DS_test)



DS_test$ambientes2 = ifelse (DS_test$ambientes >8, 8, DS_test$ambientes)
DS_test$habitaciones2 = ifelse (DS_test$habitaciones >7, 7, DS_test$habitaciones)
DS_test$banos2 = DS_test$banos


DS_test$superficie <- ifelse (DS_test$superficie < 20, 20, DS_test$superficie)



DS_test$superficie2 <- ifelse(DS_test$superficie == 20 & DS_test$ambientes2 == 7, medianasup[7,2], DS_test$superficie)
DS_test$superficie2 <- ifelse(DS_test$superficie == 20 & DS_test$ambientes2 == 5, medianasup[5,2], DS_test$superficie2)
DS_test$superficie2 <- ifelse(DS_test$superficie == 20 & DS_test$ambientes2 == 4, medianasup[4,2], DS_test$superficie2)
DS_test$superficie2 <- ifelse(DS_test$superficie == 20 & DS_test$ambientes2 == 3, medianasup[3,2], DS_test$superficie2)


DS_test$features = grepl("SUM|Balcón|Parrilla|Gimnasio|Piscina|Cochera|Parking|Sauna|Hidromasaje|Solarium|Suite*", DS_test$extra)


```



```{r}
generarArchivo <- function(modelo,dataset,archivo){
  
  write.table(data.frame(ID=dataset$id,
                         precio_predicho=predict(modelo,dataset)),
              file=archivo,
              sep=',',
              row.names = F,
              col.names = T
              )
  
}

generarArchivo(reg2,DS_test,"archivo.csv")


```

Segundo intento

```{r}
#Pendiente: Extra y Barrio



DS_entrenamiento3$features = grepl("SUM|Balcón|Parrilla|Gimnasio|Piscina|Cochera|Parking|Sauna|Hidromasaje|Solarium|Suite*", DS_entrenamiento3$extra)
table(DS_entrenamiento3$features)

DS_entrenamiento3$extra

grepl("Puerta Blindada", DS_entrenamiento3$extra)
grep("Cochera", DS_entrenamiento3$extra)
grep("Parking", DS_entrenamiento3$extra)
grep("Apto mascota", DS_entrenamiento3$extra)

table(DS_entrenamiento3$features)


DS_entrenamiento2$metro_cuadrado <- DS_entrenamiento2$precio_dolares / DS_entrenamiento2$superficie2
Promedio_Barrio = aggregate(metro_cuadrado~barrio, DS_entrenamiento2,FUN = "mean")
Promedio_Barrio = Promedio_Barrio[order(-Promedio_Barrio$metro_cuadrado),]
Promedio_Barrio
DS_entrenamiento2$Barrio_Premium = ifelse(DS_entrenamiento2$barrio %in% c(head(Promedio_Barrio$barrio,14)),1,0)

table(DS_entrenamiento2$barrio,DS_entrenamiento2$Barrio_Premium)


reg3 <- lm(precio_dolares ~ latitud + longitud + tipo + indice_espacios_verdes + lineas_bus_cerca + ambientes2 + banos2 + superficie2 + features, data = DS_entrenamiento3)
summary(reg3)



```



```{r}

generarArchivo <- function(modelo,dataset,archivo){
  
  write.table(data.frame(ID=dataset$id,
                         precio_predicho=predict(modelo,dataset)),
              file=archivo,
              sep=',',
              row.names = F,
              col.names = T
              )
  
}

generarArchivo(reg3,DS_test,"archivo2.csv")
```

Tercer intento : Lasso

```{r}

#FALTA MODIFICAR PARA ESTE DATASET

EXPLICATIVAS <- subset(DS_entrenamiento3, select = c(latitud , longitud , tipo , indice_espacios_verdes , indice_uso_suelo_comercia, indice_uso_suelo_residencial, lineas_bus_cerca , ambientes2 , banos2 , superficie2 , features))

x <- as.matrix(EXPLICATIVAS[,]) # Removes class


CLASE <- subset(Entrenamiento, select = c("Desc_Resp_Cerrada"))
y <- as.double(as.matrix(CLASE[,])) 

  
                  
                         
# ESTIMO RIDGE REGRESSION Alpha = 0
set.seed(3235)

cv.ridge <- cv.glmnet(x, y, family='gaussian', alpha=0, standardize=TRUE)

# Results

plot(cv.ridge)

print(cv.ridge)

plot(cv.ridge$glmnet.fit, xvar="lambda", label=TRUE)

cv.ridge$lambda.min
coef(cv.ridge, s=cv.ridge$lambda.min)


# ESTIMO LASSO REGRESSION Alpha = 1
set.seed(99)
cv.lasso <- cv.glmnet(x, y, family='gaussian', alpha=1, standardize=TRUE)

# Results
plot(cv.lasso)

 print(cv.lasso)

plot(cv.lasso$glmnet.fit, xvar="lambda", label=TRUE)

cv.lasso$lambda.min

coef(cv.lasso, s=cv.lasso$lambda.min)

```







