---
output: html_document
---
# Análisis comparativo entre la movilidad y la mortalidad por COVID-19 en la Ciudad de Buenos Aires y en Argentina
# Creado: 2021-04-23
# Versión final: 2021-05-13
# Autores: Grupo "ALG05" Integrantes: Carla Campetella, Belen Franco, Florencia Federico, Manuel Cuesta, Guillermo Epszteyn, Matias Balian

  

```{r}
# Archivos de input se pueden bajar de: 
# i) Movilidad: https://covid19.apple.com/mobility
# ii) Muertes por país: https://raw.githubusercontent.com/owid/covid-19-data/master/public/data/jhu/
# iii) Datos COVID CABA: https://cdn.buenosaires.gob.ar/datosabiertos/datasets/salud/casos-covid-19/casos_covid19.csv

##install.packages("astsa", "zoo")
library(astsa)
library(ggplot2)
library(ggrepel)
library(plotly)
library(readr)
library(sqldf)
library(grid)
library(lubridate)
library(RColorBrewer)
library(htmlwidgets)
library(tidyverse)
library(data.table)
library(tidyr)
library(readr)
library(dplyr) 
library(corrplot)
```

```{r}
############################################## Leer
# time_series_covid19_deaths_global.csv (archivo contiene las muertes por pais)


URL <- "https://raw.githubusercontent.com/owid/covid-19-data/master/public/data/jhu/"
url_archivo1  <- paste(URL,"new_deaths.csv", sep = "")
Muertesxpais  <- read.csv(url_archivo1, sep = ",", header = T)

```

##Analisis de datos y variables

```{r}
# preparo los datos

colnames(Muertesxpais)
```

#Para poder analizar correctamente los datos editamos el formato de la informacion: se unica por pais con funcion la "gather" generando la nueva variable "muertes" que sumará las cantidades (aplica desde la columna 2 hasta el final)
##Luego, nombramos las columnas

```{r}
Muertesxpais2  <- Muertesxpais %>% gather(pais, muertes, 2:ncol(Muertesxpais))
colnames(Muertesxpais2) <- c("fecha", "pais", "muertes")

colnames(Muertesxpais2)
```

#Se filtra solamente las muertes en Argentina y luego se modifica el formato del campo fecha a date

```{r}
Country = "Argentina"
MuertesArgentina <- subset(Muertesxpais2, pais == Country)

MuertesArgentina$fecha <- as.Date(MuertesArgentina$fecha)
```

#Luego, tomaremos de otra fuente la información especifica de CABA. 
#Como la misma se encuentra caso por caso con su respectiva fecha, 
#debemos quedarnos solo con los casos fallecidos 
#y luego manipular los datos para poder contar por dia los casos encontrados.

```{r}
url_caba <- "https://cdn.buenosaires.gob.ar/datosabiertos/datasets/salud/casos-covid-19/casos_covid19.csv"
casosCaba  <- read.csv(url_caba, sep = ",", header = T)

#para levantar local: casosCaba  <- read.csv('casos_covid19.csv', sep = ",", header = T)


columnas=c('fecha_fallecimiento')

fallecidocaba=subset(casosCaba, fallecido == 'si' & provincia == "CABA" & clasificacion== 'confirmado',select=columnas)
head(fallecidocaba)
```

```{r}
fallecidocaba$mes <- substr(fallecidocaba$fecha_fallecimiento,3,5)
fallecidocaba$dia <- substr(fallecidocaba$fecha_fallecimiento,1,2)
fallecidocaba$año <- substr(fallecidocaba$fecha_fallecimiento,6,9)
```

##Modificamos la variable para aplicar valor numerico al mes

```{r}
fallecidocaba <- fallecidocaba  %>%  
  mutate(mes  = case_when(.$mes =="JAN" ~ "01",
                          .$mes =="FEB" ~ "02",
                          .$mes =="MAR" ~ "03",
                          .$mes =="APR" ~ "04",
                          .$mes =="MAY" ~ "05",
                          .$mes =="JUN" ~ "06",
                          .$mes =="JUL" ~ "07",
                          .$mes =="AUG" ~ "08",
                          .$mes =="SEP" ~ "09",
                          .$mes =="OCT" ~ "10",
                          .$mes =="NOV" ~ "11",
                          .$mes =="DEC" ~ "12",
  )) 
```

##Volvemos a armar la fecha y Vemos los valores unicos

```{r}
fallecidocaba$fechamuerte=paste(fallecidocaba$dia,fallecidocaba$mes,fallecidocaba$año,sep='-')
unique(fallecidocaba$fechamuerte)
```
##Formateamos el campo a un campo del tipo fecha

```{r}
fallecidocaba$fecha <- as.Date(fallecidocaba$fechamuerte, format = "%d-%m-%Y")
str(fallecidocaba$fecha)
```

##Creamos un nuevo dataset con la suma de la cantidad de casos por día del resultado anterior, luego consultamos los casos totales
```{r}
casos_por_fecha <- fallecidocaba %>% group_by(fecha) %>% summarise(n=n())
sum(casos_por_fecha$n)

```

##Ahora necesitamos acceder a los datos de la movilidad otorgada por apple. Dado que el set de datos tarda bastante de descargar, hemos descargado el archivo y accedemos al mismo de manera local.  
```{r}
mobility_url <- "https://covid19-static.cdn-apple.com/covid19-mobility-data/2107HotfixDev20/v3/en-us/applemobilitytrends-2021-05-12.csv"
mobility   <- read.csv(mobility_url , sep = ",", header = T)

#opción para levantarlo local
#mobility <- read.csv("applemobilitytrends-2021-05-12.csv" , sep = ",", header = T)
```

##Preparamos los datos transformandolos en factor

```{r}
mobility$geo_type              <- as.factor(mobility$geo_type)
mobility$region                <- as.factor(mobility$region)
mobility$transportation_type   <- as.factor(mobility$transportation_type)
colnames(mobility)
```

##Pasamos las fechas de columnas a filas y luego editamos el formato

```{r}
datos_v   <- mobility %>% gather(fecha, tasa, 7:ncol(mobility))

datos_v$fecha <- as.Date(datos_v$fecha, format = "X%Y.%m.%d")
colnames(datos_v)
```
##Nos quedamos con los datos de CABA y Argentina de movilidad anteriormente accedida. Además, totalizamos los casos. Creamos variables y les asignamos los datos de CABA y Argentina pero está pensado para poder reutilizarlo para cualquier país/región.

```{r}
CABA = "Buenos Aires"
columnas2=c('fecha', 'tasa')
datosmovilidadCABA <- subset(datos_v, region == CABA, select = columnas2)
datosmovilidadCABA <- datosmovilidadCABA %>% group_by(fecha) %>% summarise(tasa=mean(tasa))

pais = "Argentina"
datosmovilidadArg <- subset(datos_v, region == pais, select = columnas2)
datosmovilidadArg <- datosmovilidadArg %>% group_by(fecha) %>% summarise(tasa=mean(tasa))
```

####Análisis CABA####

#Revisamos datos estadísticos básicos

```{r}
summary(datosmovilidadCABA$tasa)
summary(casos_por_fecha$n)
```

#Buscamos si se observa una correlación simple entre las variables tasa de movilidad y fallecidos x día

```{r}
DSunico <- merge(casos_por_fecha, datosmovilidadCABA)
graph <- ggplot(data=DSunico, 
                aes (x=tasa , y=n))+geom_point(color='purple', size=2, alpha=4)

geom_abline(na.rm=TRUE, color = "blue")
ggplotly(graph)
```

##Vemos el coeficiente de correlacion: se observa una nula correlacion de -0.02

```{r}
cor(x=DSunico$tasa, y=DSunico$n, method='pearson', use='pairwise.complete.obs')  
##esto ultimo se agrega ya que hay valores nulos, y la corr no lidia con ellos
```

#Buscamos si la tasa de correlación mejora 
#desfasando el día de la muerte respecto del día de movilidad



##Filtramos valores nulos

```{r}
##DSunico <- DSunico[!DSunico$tasa == "NA",]
DSunico <- na.omit(DSunico)

```

##Generamos las nuevas variables de time series: tasa.ts y n.ts para poder armar el grafico con Lag y evaluar el impacto de la movilidad en la tasa de muertes

```{r}
tasa.ts <- ts(DSunico$tasa, start=1 , end =469, frequency = 1)
n.ts <- ts(DSunico$n, start = 1 , end = 469, frequency = 1)

```

##Generamos grid de graficos con lag de T=0 hasta T=-14 (para la variable tasa movilidad)
##Ya que primero hay un cambio en la movilidad que impacta con un lag en los casos o muertes. 

```{r}
astsa::lag2.plot(DSunico$tasa, DSunico$n, 14)
```
#No parece haber una correlacion significativa en ninguno de los casos planteados en CABA.

#Se desarrolla el gráfico de ambas curvas para su análisis visual

##Graficamos con ggplot y ggplotly (interactivo)

#Primero sin lag.

```{r}
h = ggplot() +
  geom_line(data = datosmovilidadCABA,  aes(x = fecha, y=tasa ), color = "red") +
  geom_line(data = casos_por_fecha, aes( x = fecha, y=n ), color = "blue") +
  xlab('Fecha') +
  ylab('Movilidad') +
  scale_x_date(date_breaks = "15 day", date_labels =  "%d %b") +
  scale_y_continuous(sec.axis = sec_axis(~., name = "Fallecidos")) +
  theme(axis.text.x = element_text(angle = 45, hjust = 1, size = 7)) 

ggplotly(h) 

```
#Con un lag de 14 días, como sugieren profesionales médicos para el análisis.

```{r}
library(zoo)
Movilidad<-zooreg(DSunico$tasa, start=65, end=469, frequency =1, deltat=1)
Muertes<-zooreg(DSunico$n, start=41, end=469, frequency =1, deltat=1)

autoplot(cbind(Movilidad, Muertes), facet= NULL)
```


###Análisis Argentina###

#El dato del 1/10/2021 es un outlier producido por la demora en la carga de fallecimientos, 
#lo ajustamos a los fines del trabajo reemplazándolo por la media entre el día anterior y el posterior

```{r}
fallecidos011020 <- (MuertesArgentina$muertes[MuertesArgentina$fecha=="2020-09-30"]+MuertesArgentina$muertes[MuertesArgentina$fecha=="2020-10-02"])/2
MuertesArgentina$muertes[MuertesArgentina$fecha=="2020-10-01"]<-fallecidos011020
```

##Correlacion muertes y movilidad Argentina
##Unimos 2 datasets para poder correlacionar en forma directa
```{r}
DSunico2 <- merge(MuertesArgentina, datosmovilidadArg)

```

##Hacemos el scatterplot de la correlacion

```{r}
graph <- ggplot(data=DSunico2, aes (x=tasa , y=muertes))+geom_point(  color='purple', size=2, alpha=4)

geom_abline(na.rm=TRUE, color = "blue")
ggplotly(graph)
```

##Hacemos el calculo numerico de la correlacion con la funcion cor. 
#Aqui, a diferencia del grafico de CABA anterior, se observa cierta correlacion positiva para toda Argentina. De todos modos la correlacion de 0.35 es bastante insignificante para explicar una relacion.

```{r}
cor(x=DSunico2$tasa, y=DSunico2$muertes, method='pearson', use='pairwise.complete.obs')  
##esto ultimo se agrega ya que hay valores nulos, y la corr no lidia con ellos
```
##Correlacion con desfase de fechas Lag. Intentaremos ver correlaciones con desfase de tasa de movilidad

##Filtramos donde haya valores nulos

```{r}
##DSunico2 <- DSunico2[!DSunico2$tasa == "NA",]
##DSunico2 <- DSunico2[!DSunico2$muertes == "NA",]
DSunico2 <- na.omit(DSunico2)

```

##Armamos la serie de tiempo de cada variable .ts  

```{r}  
tasa2.ts <- ts(DSunico2$tasa, start=65 , end =469, frequency = 1)
muertes.ts <- ts(DSunico2$muertes, start = 65 , end = 469, frequency = 1)
```

##Armamos la grid con los graficos desfasados para la tasa hasta T=-14. 
#Vemos que existe un aumento de las muertes con aumento de la movilidad a nivel pais, pero no alcanza niveles estadisticamente significativos (entre 0.16 y 0.29 de acuerdo a los dias de desfase elegidos)
#Además, resulta sospechoso que la correlación resulte más alta sin desfasaje, que con el desfasaje sugerido por los profesionales

```{r}
astsa::lag2.plot(DSunico2$tasa, DSunico2$muertes, 14)
```

##Vemos el grafico

#Sin desfasaje

```{r}
p = ggplot() +
  geom_line(data = datosmovilidadArg,  aes(x = fecha, y=tasa ), color = "red") +
  geom_line(data = MuertesArgentina, aes( x = fecha, y=muertes), color = "blue") +
  xlab('Fecha') +
  ylab('Movilidad') +
  scale_x_date(date_breaks = "15 day", date_labels =  "%d %b") +
  scale_y_continuous(sec.axis = sec_axis(~., name = "Fallecidos")) +
  theme(axis.text.x = element_text(angle = 45, hjust = 1, size = 7)) 
print(p)
```

#Con desfasaje

```{r}
MovilidadArg<-zooreg(DSunico2$tasa, start=65, end=469, frequency =1, deltat=1)
MuertesArg<-zooreg(DSunico2$muertes, start=41, end=469, frequency =1, deltat=1)

autoplot(cbind(MovilidadArg, MuertesArg), facet= NULL)
```
```{r}
# Comentarios finales: De acuerdo a los graficos expuestos, no es posible concluir correlacion alguna entre las variables analizadas. Por ende se deberan buscar otras posibles variables explicativas que puedan determinar una correlacion estadisticamente significativa.

```

